臺灣臺北地方法院民事判決
109年度金字第9號
原      告  張峻榮  
訴訟代理人  劉淑琴律師
被      告  亞太國際地產股份有限公司





兼
法定代理人  秦啟松  


被      告  三安企業管理顧問有限公司




兼
法定代理人  黃純萍  


上四人共同
訴訟代理人  蔡佑明律師
被      告  白焜元  


            江健男  


上列當事人間請求損害賠償事件，本院於民國111年2月16日言詞
辯論終結，判決如下：
    主  文
一、原告之訴及假執行之聲請均駁回。
二、訴訟費用由原告負擔。
    事實及理由
壹、程序部分：
一、被告三安企業管理顧問有限公司（下稱三安公司）於原告起
    訴（原聲請支付命令，經被告異議視為起訴）後之民國108
    年8月8日經全體股東同意解散，並選任原法定代理人黃純萍
    為清算人之情，有股東同意書、公司變更登記表在卷為憑（
    見本院109年度金字第9號卷《下稱金字卷》㈠第428、585至591
    頁），是被告三安公司雖經解散，然法定代理人並未變更，
    不生承受訴訟問題，合先敘明。
二、原告原列亞太國際資產有限公司（下稱亞太國際公司）為本
    件被告，嗣於言詞辯論後具狀撤回對亞太國際公司之起訴（
    見金字卷㈡第37頁），經亞太國際公司於110年5月31日收受
    該書狀（見金字卷㈡第357頁）而未於10日內提出異議，依民
    事訴訟法第262條第4項視為同意撤回，該部分訴訟已非本件
    審理範圍。
三、原告原起訴聲明：「被告應給付原告新臺幣648萬6,528元，
    及自支付命令聲請狀送達翌日起至清償日止，按週年利率5％
    計算之利息。」（見本院108年度司促字第12894號卷《下稱
    司促卷》第7至8頁），嗣經歷次變更、更正後，聲明：「㈠被
    告亞太國際地產股份有限公司（下稱亞太地產公司）、秦啟
    松應連帶給付原告新臺幣431萬4,802元，暨自支付命令聲請
    狀繕本送達翌日起至清償日止，按週年利率5％計算之利息。
    ㈡被告亞太地產公司、黃純萍應連帶給付原告新臺幣431萬4,
    802元，暨自支付命令聲請狀繕本送達翌日起至清償日止，
    按週年利率5％計算之利息。㈢被告亞太地產公司、白焜元、
    江健男應連帶給付原告新臺幣431萬4,802元，暨自支付命令
    聲請狀繕本送達翌日起至清償日止，按週年利率5％計算之利
    息。㈣前開第一項、第二項、第三項之給付，如其中任一人
    已為給付，在給付範圍內其他被告免為給付。㈤被告亞太地
    產公司、秦啟松應連帶給付原告新臺幣82萬4,552元，暨自
    支付命令聲請狀繕本送達翌日起至清償日止，按週年利率5％
    計算之利息。㈥被告亞太地產公司、黃純萍應連帶給付原告
    新臺幣82萬4,552元，暨自支付命令聲請狀繕本送達翌日起
    至清償日止，按週年利率5％計算之利息。㈦被告亞太地產公
    司、三安公司、白焜元、江健男應連帶給付原告新臺幣82萬
    4,552元，暨自支付命令聲請狀繕本送達翌日起至清償日止
    ，按週年利率5％計算之利息。㈧前開第五項、第六項、第七
    項之給付，如其中任一人已為給付，在給付範圍內其他被告
    免為給付。㈨願供擔保請准宣告假執行。」（見金字卷㈡第42
    3至424頁）。原告上開變更、減縮訴之聲明所依據之事實，
    與原起訴主張之基礎事實均屬同一，在證據資料之利用上具
    有一體性，與民事訴訟法第255條第1項第2款、第3款規定並
    無不合，應予准許。
貳、實體部分：
一、原告主張：
  ㈠原告於103至104年間經被告亞太地產公司、三安公司仲介向
    外國不動產開發商購買不動產即「機場停車位案」、「AVIX
    辦公樓案」、「佛州土地案」共3案（下合稱系爭投資案）
    ：
　⒈「機場停車位案」：
　　經被告亞太地產公司、三安公司仲介，與英國不動產開發商
    PARK FIRST GLASGOW LIMITED（下稱PF公司）就英國機場停
    車位簽立期限為175年租賃權之買賣契約後，再簽立租賃契
    約由原告將該停車位回租予PF公司6年。原告因而於104年2
    月9日匯款英鎊2萬元至PF公司指定之英國CURRENCIES DIREC
    T LIMITED帳戶；並給付仲介服務費新臺幣2萬元予被告三安
    公司。原告曾因而獲得匯款英鎊3,200元。
  ⒉「AVIX辦公樓案」：
　　經被告亞太地產公司仲介與英國不動產開發商FAST ITEM LI
    MITED（下稱FI公司）就英國辦公樓簽立期限為100年之租賃
    權買賣契約後，再與英國商UNITED CONSILTANCY LIMITED（
    下稱UC公司）簽立5年租賃契約，原告另有與FI公司簽100年
    的租約。原告因而於103年12月31日匯款英鎊6,295元至FI公
    司帳戶；於104年1月19日匯款英鎊4萬4,955元至FI公司指定
    之英國不動產律師BIRD AND CO SOLICITORS LLP客戶專用帳
    戶；並給付仲介服務費新臺幣4萬9,950元予被告亞太地產公
    司。原告曾因而獲得UC公司匯款英鎊1萬0,792.49元。　
  ⒊「佛州土地案」：
　　經被告亞太地產公司仲介，以CJC 431 St LLC名義與美國不
    動產開發商QGP LLC（下稱QGP公司）就美國佛州土地簽立買
    賣契約及選擇權合約，並約定QGP公司每年支付對價保留買
    回土地之權利。原告因而於104年11月9日匯款美金9,000元
    、同年12月2日匯款美金8萬1,600元至QGP公司指定帳戶；並
    給付仲介服務費新臺幣5萬8,915元予被告亞太地產公司。原
    告曾獲得匯款美金2萬0,510元。
　㈡就「機場停車位案」部分，被告亞太地產公司、三安公司以
    「6年租期，前2年保證每年8％淨投報率」；「AVIX辦公樓案
    」部分，被告亞太地產公司以「開發商保證每年7％回酬、11
    0％5年安全退出策略」；「佛州土地案」部分，被告亞太地
    產公司以「3年保證強賺54％高投報率、3年加價33％保證本利
    買回機制＋每年7％租金收益」等內容向原告介紹系爭投資案
    ，原告因而投入資金，支付前述買賣價金、仲介費、律師費
    ，詎被告亞太地產公司等於107年12月21日遭檢調機關搜索
    ，原告始知系爭投資案涉及違法吸金情事，是上開費用扣除
    原告因而獲取國外不動產商匯款後之金額，均屬原告損害。
　㈢被告秦啟松、黃純萍於原告經推介投資系爭投資案時，各為被告亞太地產公司實際負責人、登記負責人。被告白焜元、江健男該時為被告亞太地產公司、三安公司業務員。然被告秦啟松、白焜元、江健男知悉被告亞太地產公司代銷系爭投資案違反銀行法第29條之1規定，被告秦啟松仍代表被告亞太地產公司代銷系爭投資案，被告白焜元、江健男仍仲介系爭投資案，被告亞太地產公司、秦啟松、白焜元、江健男均應負民法第184條第2項、第185條之損害賠償責任，被告亞太地產公司、三安公司、黃純萍、秦啟松應依銀行法第29條第2項、公司法第23條第2項、民法第28條、第188條第1項前段、不動產經紀業管理條例第26條第2項負連帶責任。
　㈣另就「AVIX辦公樓案」、「佛州土地案」，廣告內容與實際簽約內容不符，其中「AVIX辦公樓案」廣告文宣記載「110％5年安全退出策略」，惟依實際簽約內容FI公司並未保證原告購買之租賃權必在5年內售出，又「佛州土地案」廣告文宣記載「3年加價33％保證本利買回機制」，惟依實際簽約內容QGP公司並未保證買回，則被告亞太地產公司、白焜元、江建男依不動產經紀業管理條例第21條第3項、第26條第2項、民法第184條第1項前段、第185條、第188條，應負連帶賠償責任。上開責任屬如訴之聲明所示之不真正連帶關係，均係請求擇一為有利判決等語。
　㈤並聲明：如前開壹、三、變更後聲明。
二、被告辯以：
　㈠「機場停車位案」係經被告三安公司仲介，而與被告亞太地
    產公司無涉。原告雖經被告亞太地產公司、三安公司仲介投
    資系爭投資案，惟被告亞太地產公司、三安公司僅收取因仲
    介所得服務費用，原告係直接將價金匯予外國不動產商或其
    等指定帳戶，被告均無銀行法所定共同收受存款之行為，況
    原告確實因而取得相關不動產合法產權登記，且所取得之利
    潤係來自於該等不動產產權之收益，且原告並未舉證所收取
    之不動產租金、出賣人保留買回權利之權利金等有顯不相當
    情形，本件自無違反銀行法第29條之1之情事。再被告秦啟
    松、黃純萍並未與原告實際接觸，被告白焜元、江健男固為
    被告亞太地產公司員工，亦僅係依公司提供之資料履行仲介
    義務，且被告黃純萍、白焜元、江健男於本件刑事案件中業
    獲不起訴處分，均難認有何侵權行為。
　㈡又原告係經被告亞太地產公司、三安公司服務仲介取得相關
    不動產產權，於原告合法撤銷該部分意思表示或買賣、仲介
    、律師委任契約前，所給付之買賣價金、仲介服務費、律師
    費自均非屬損害。縱認原告受有損害，惟原告既已取得外國
    不動產權利，亦應有損益相抵之適用。另原告主張受有買賣
    價金、律師費、仲介費損害與廣告是否不實無涉。末原告主
    張被告於103、104年間收受款項，其請求權自於106年即已
    罹於時效等語。　
　㈢並聲明：⒈原告之訴駁回。⒉願供擔保請准宣告免為假執行。
三、不爭執事項（見金字卷㈢第100至101頁，並依判決格式調整
    文字及順序）：
  ㈠被告秦啟松、黃純萍於原告經推介投資系爭投資案時，各為
    被告亞太地產公司實際負責人、登記負責人。被告白焜元、
    江健男該時為被告亞太地產公司業務員。
  ㈡「機場停車位案」：
  ⒈原告曾經被告三安公司仲介與英國不動產開發商PF公司就英
    國機場停車位簽立期限為175年租賃權之買賣契約後，再簽
    立租賃契約由原告將該停車位回租予PF公司6年。
  ⒉原告因而於104年2月9日匯款英鎊2萬元至PF公司指定之英國C
    URRENCIES DIRECT LIMITED 帳戶；並給付仲介服務費新臺
    幣2萬元予被告三安公司。
  ⒊原告曾因而獲得匯款英鎊3,200元。
  ㈢「AVIX辦公樓案」：
  ⒈原告曾經被告亞太地產公司仲介與英國不動產開發商FI公司
    就英國辦公樓簽立期限為100年之租賃權買賣契約後，再與
    英國商UC公司簽立5年租賃契約。
  ⒉原告因而於103年12月31日匯款英鎊6,295元至FI公司帳戶；
    於104年1月19日匯款英鎊4萬4,955元至FI公司指定之英國不
    動產律師BIRD AND CO SOLICITORS LLP客戶專用帳戶；並給
    付仲介服務費新臺幣4萬9,950元予被告亞太地產公司。
  ⒊原告曾因而獲得UC公司匯款英鎊1萬0,792.49元。　
  ㈣「佛州土地案」：
  ⒈原告曾經被告亞太地產公司仲介，以CJC 431 St LLC名義與
    美國不動產開發商QGP公司就美國佛州土地簽立買賣契約及
    選擇權合約，並約定QGP公司每年支付對價保留買回土地之
    權利。
  ⒉原告因而於104年11月9日匯款美金9,000元、同年12月2日匯
    款美金8萬1,600元至QGP公司指定帳戶；並給付仲介服務費
    新臺幣5萬8,915元予被告亞太地產公司。
　⒊原告曾獲得匯款美金2萬0,510元。　
四、本院之判斷：　　
　㈠首就「機場停車位案」部分，被告固抗辯係經被告三安公司
    仲介，被告亞太地產公司並未經手該投資案云云，惟依原告
    所提訂購確認單，該書面開頭印有「亞太國際地產」字樣，
    「服務費及其他費用與服務約定說明書」項下亦載明「亞太
    國際地產股份有限公司（下稱亞太公司）針對購買英國格拉
    斯哥停車場的衍生費用以及服務相關約定做說明…」，原告
    簽章旁並有被告白焜元之簽名（見司促卷第35頁），參以被
    告白焜元該時為被告亞太地產公司之員工（見不爭執事項㈠
    ），堪認原告主張「機場停車位案」係經被告亞太地產公司
    、三安公司仲介乙節，係屬可採，則綜合該節及不爭執事項
    所載，「機場停車位案」為被告亞太地產公司、三安公司仲
    介，「AVIX辦公樓案」、「佛州土地案」則經被告亞太地產
    公司仲介等情，堪以認定。
　㈡關於原告主張本件違反銀行法第29條之1部分：　　
　⒈按違反保護他人之法律，致生損害於他人者，負賠償責任。
    但能證明其行為無過失者，不在此限；數人共同不法侵害他
    人之權利者，連帶負損害賠償責任。不能知其中孰為加害人
    者亦同。造意人及幫助人，視為共同行為人，民法第184條
    第2項、第185條定有明文。又民事訴訟如係由原告主張權利
    者，應先由原告負舉證之責，若原告先不能舉證，以證實自
    己主張之事實為真實，則被告就其抗辯事實即令不能舉證，
    或其所舉證據尚有疵累，亦應駁回原告之請求（最高法院11
    0年度台上字第1096號判決意旨參照）。本件原告主張被告
    秦啟松、白焜元、江健男知悉被告亞太地產公司代銷系爭投
    資案違反銀行法第29條之1規定，被告秦啟松仍代表被告亞
    太地產公司代銷系爭投資案，被告白焜元、江健男仍仲介系
    爭投資案，被告亞太地產公司、秦啟松、白焜元、江健男均
    應負民法第184條第2項、第185條之損害賠償責任，被告亞
    太地產公司、三安公司、黃純萍、秦啟松應依銀行法第29條
    第2項、公司法第23條第2項、民法第28條、第188條第1項前
    段、不動產經紀業管理條例第26條第2項負連帶責任等節，
    為被告所否認，自應由原告就該等要件負舉證之責。
　⒉又按銀行法第125條第1項之罪，以違反同法第29條第1項，非
    銀行而經營收受存款、受託經理信託資金、公眾財產，或辦
    理國內外匯兌業務為要件。所謂收受存款或視為收受存款，
    係指同法第5條之1所規定，向不特定多數人收受款項或吸收
    資金，並約定返還本金或給付相當或高於本金之行為；或同
    法第29條之1所規定，以借款、收受投資、使加入為股東或
    其他名義，向多數人或不特定之人收受款項或吸收資金，而
    約定或給付與本金顯不相當之紅利、利息、股息或其他報酬
    之以收受存款論之行為而言。從而，行為人如以前揭方法向
    不特定之多數人收受款項或吸收資金，而因其非銀行未經許
    可經營前揭業務者，即與該罪之構成要件相當（最高法院10
    3年度台上字第2499號刑事判決意旨參照）。又經營收受存
    款，屬於銀行之專業，銀行法第125條第1項所定違反同法第
    29條第1項規定之非法經營收受存款業務罪，重在遏阻違法
    吸收資金之行為禍及國家金融市場秩序，以行為人未經特許
    經營銀行業務，而以同法第5條之1或第29條之1所定方式，
    收受款項或吸收資金為目的經營前述業務者，為其規範對象
    ，然若行為人以商品或勞務之銷售或推廣，或為一定條件成
    就始返還所收受之資金，則與一般社會通念之存款不同，自
    不屬銀行法非法經營收受存款業務行為之型態。因此違反銀
    行法第29條第1項、第29條之1之規定，應以「經營收受存款
    業務」，或以「以借款、收受投資、使加入為股東或其他名
    義，向多數人或不特定之人收受款項或吸收資金，而約定或
    給付與本金顯不相當之紅利、利息、股息或其他報酬，作為
    經營之業務」，作為犯罪構成要件。
　⒊原告主張：系爭投資案顯係外國不動產商PF公司、FI公司、Q
    GP公司以收受投資為名義，向不特定之人吸收資金而約定與
    我國銀行存款利率顯不相當之報酬，被告亞太地產公司對此
    知情並收受高額佣金，顯為收受投資、吸收資金之共犯云云
    。經查：
　⑴本件就不爭執事項㈡至㈣所列款項係匯款至外國不動產商或其
    指定之帳戶，復原告已取得英國機場停車位175年租賃權、
    英國辦公樓100年租賃權、美國佛州土地所有權，並因而獲
    得外國不動產商之匯款等節，為原告所不爭執，則收受款項
    者實則為外國不動產商PF公司、FI公司、QGP公司而非被告
    亞太地產公司，而與前開銀行法規定要件有間。再原告欲購
    買並實際取得者為上開不動產租賃權或所有權，而非單純之
    金融商品，此觀原告所提其於簽約前與被告白焜元、江健男
    之對話錄音譯文中，原告及其配偶曾多次詢問、提及欲購買
    不動產之地理位置、使用區別、鄰近商業規劃（見金字卷㈠
    第343至354頁）等節自明，是被告辯稱關於系爭投資案之回
    租租金收益或權利金之報酬是否顯不相當，應以不動產收益
    觀察，而非以我國銀行存款利率判斷乙節，已非無據。
　⑵又依原告所提各與外國不動產商PF公司、FI公司、UC公司、QGP公司簽立之合約，固可認係約定原告每年可收取回租停車位、辦公樓之租金相當於買賣價金8％、7％之租金、可收取同意對方保留買回土地選擇權相當於買賣價金7％之權利金（見金字卷㈡第116、181、267頁、卷㈢第98頁），惟參諸被告秦啟松於刑事案件（被告秦啟松經臺灣臺北地方檢察署檢察官認涉犯銀行法案件，以108年度偵字第760號、108年度偵字第23940號、108年度偵字第23941號、109年度偵字第3254號、109年度偵字第8115號、109年度偵字第25483號提起公訴，並經本院刑事庭以109年度金重訴字第41號刑事案件審理中）中提出之機場停車位、辦公樓租金行情查詢結果（見臺灣臺北地方檢察署108年度偵字第760號卷㈧第437至449頁，並經本院依職權調閱卷宗核閱無誤），機場停車位出租行情約每小時英鎊10.99元至每週英鎊36.99或84.99元不等，英國伯明翰商業辦公樓租金行情約每月英鎊150至250元左右，而本件原告購買機場停車位175年租賃權、辦公樓100年租賃權之價金為英鎊2萬元、英鎊4萬9,950元，以上開每週或每月行情最低值計算，如有出租年報酬率約為9.6％（計算式：36.99×52週÷2萬＝0.096）、3.6％（計算式：150×12月÷4萬9,950＝0.036），以上開每週或每月行情最高值計算，則為22％（計算式：84.99×52週÷2萬＝0.22）、6％（計算式：250×12月÷4萬9,950＝0.06），可知不動產收益尚涉及環境、地理位置或其他因素而有一定波動，則被告辯稱外國不動產商與原告約定之不動產收益7至8％並非顯不相當，亦非全然無憑。
　⑶再被告陳稱與本件英國辦公樓位於同一商務辦公大樓之辦公
    室租賃權買賣行情約為英鎊5萬6,585.784元，業據提出買賣
    資料查詢結果為證（見金字卷㈢第27至28頁），則原告以英
    鎊4萬9,950元買受取得，亦符上開行情。另經本院詢以原告
    取得之不動產租賃權、產權做何使用、價值為何，原告僅稱
    ：不知道如何處理這些在國外的不動產、無法知道價值等語
    （見金字卷㈢第99頁），準此，本件既可知悉原告購得之英
    國辦公樓租賃權具一定價值，且原告亦未舉證購得之英國機
    場停車位租賃權、美國土地所有權該時實際無何價值，實難
    認定本件並非不動產交易，而係被告亞太地產公司假以仲介
    投資不動產名義，向多數人或不特定之人收受款項或吸收資
    金。且原告於104年3月至107年4月已自外國不動產商所匯入
    款項獲一定收益（見司促卷第55至59頁），倘貫徹原告本件
    主張，結果為其購得具一定價值之不動產產權，復已獲得部
    分收益，且被告再應賠付原告支付成本扣除收益後之全部差
    額，亦即原告得取回本件所付款項及保有該不動產產權，原
    告所指被害情節究否屬被告違反銀行法之情形，實屬有疑。
　⑷至原告提出之代銷合約，固可知被告亞太地產公司促成系爭
    投資案後可向外國不動產商PF公司、FI公司、QGP公司收取8
    ％至20％佣金（見金字卷㈡第238、252、285頁），惟原告未能
    舉證本件非不動產交易或約定收益與本金顯不相當等節，已
    如前述，自難以被告亞太地產公司仲介系爭投資案並收取佣
    金為由，逕認其違反銀行法第29條之1規定，況本件係仲介
    外國不動產，如考量所須時間或耗費之聯繫、翻譯等成本，
    上開佣金是否與一般常情有違等節，亦未據原告提出事證，
    則原告泛稱被告亞太地產公司收受高額佣金，顯為收受投資
    、吸收資金之共犯云云，洵非可採。原告既未能舉證被告亞
    太地產公司推介系爭投資案係違反銀行法第29條之1，則其
    主張被告秦啟松、白焜元、江健男均知悉該情，被告秦啟松
    仍代表被告亞太地產公司代銷系爭投資案，被告白焜元、江
    健男仍仲介系爭投資案，被告亞太地產公司、秦啟松、白焜
    元、江健男均應負民法第184條第2項、第185條之損害賠償
    責任，被告亞太地產公司、三安公司、黃純萍、秦啟松應依
    銀行法第29條第2項、公司法第23條第2項、民法第28條、第
    188條第1項前段、不動產經紀業管理條例第26條第2項負連
    帶責任等節，自無理由。
　㈢關於原告主張本件廣告不實部分：
　⒈按廣告及銷售內容與事實不符者，應負損害賠償責任；經紀
    業因經紀人員執行仲介或代銷業務之故意或過失致交易當事
    人受損害者，該經紀業應與經紀人員負連帶賠償責任；因故
    意或過失，不法侵害他人之權利者，負損害賠償責任；數人
    共同不法侵害他人之權利者，連帶負損害賠償責任。不能知
    其中孰為加害人者亦同；造意人及幫助人，視為共同行為人
    ；受僱人因執行職務，不法侵害他人之權利者，由僱用人與
    行為人連帶負損害賠償責任。但選任受僱人及監督其職務之
    執行，已盡相當之注意或縱加以相當之注意而仍不免發生損
    害者，僱用人不負賠償責任，不動產經紀業管理條例第21條
    第3項、第26條第2項、民法第184條第1項前段、第185條、
    第188條分別定有明文。
　⒉原告固主張「AVIX辦公樓案」廣告文宣記載「110％5年安全退
    出策略」，惟依實際簽約內容FI公司並未保證原告購買之租
    賃權必在5年內售出，又「佛州土地案」廣告文宣記載「3年
    加價33％保證本利買回機制」，惟依實際簽約內容QGP公司並
    未保證買回，則被告亞太地產公司、白焜元、江建男應依上
    開規定負連帶賠償責任云云。經查：
　⑴就「AVIX辦公樓案」部分，該廣告文宣係記載「110％5年安全
    退出策略」（見司促卷第31頁），而無記載保證由FI公司以
    110％價格買回之廣告文字，再訂購確認單亦已註明「訂戶與
    建商購屋之一切條件，均應以建商與訂戶所簽訂之英文買賣
    契約為準」（見司促卷第41頁），而該買賣契約中譯本第16
    條約定：「⒈乙方（即原告）得於完成日屆滿5週年前至少6
    個月以書面通知甲方（即FI公司），令其代乙方出售『財產』
    ，金額不得少於『購買價格』之110％。⒉甲方同意依第16.1條
    寄發通知後，以不少於『購買價格』之110%之對價出售『財產』
    。⒊依第16.1條，甲方同意出售『財產』並為之尋找買家。若
    銷售金額超過『購買價格』之113％，則乙方應於銷售完成時，
    支付甲方等同於出售價格3％之金額，作為行銷費。惟乙方所
    收金額不得少於『購買價格』之110％；少於110％時，應削減前
    述行銷費。⒋依第8.6條，若『財產』未依第16.2條於完成日6
    週年前售出，甲方應盡力以最佳成交價出售『財產』。若銷售
    金額少於第16.2條所定者，甲方應支付差額，以確保乙方所
    收金額不少於『購買價格』之110％。…」、第8條：「⒍…因不可
    抗力，或因超出甲方控制之全球經濟困境或財政危機，致經
    濟上無法銷售之情形，不適用第16.4條。」（見金字卷㈡第5
    7、59頁），可知原告所指「110％5年安全退出策略」之詳細
    約定內容相關條款亦已於上開買賣契約載明，故原告主張此
    部分廣告內容與事實不符云云，即非可採。
　⑵至「佛州土地案」部分，原告提出載有「3年加價33％保證本
    利買回機制」等語之廣告文宣（見司促卷第51頁），經被告
    否認形式上真正（見金字卷㈢第11頁），原告固執刑事案件
    搜索程序扣得之與該方案相同之簡報資料為證（見金字卷㈠
    第615至621頁），惟尚無法由該簡報資料推論上開廣告文宣
    確為被告亞太地產公司製作並交付原告，且該廣告文宣上並
    未載有被告亞太地產公司之名義，而與「機場停車位案」、
    「AVIX辦公樓案」中廣告文宣上均載有「亞太國際地產」字
    樣（見司促卷第29、31頁）之形式顯屬有別，是無法由此逕
    認被告亞太地產公司確以上開廣告文宣對原告進行推銷，況
    原告主張之損害即支付之買賣價金、仲介費、律師費等，亦
    與其所指廣告不實情事無涉，是原告此部分請求，亦無理由
    。　　
五、結論：
　㈠原告未能證明被告亞太地產公司推介系爭投資案係違反銀行
    法第29條之1規定及本件有廣告不實情事，則其依民法第28
    條、第184條第1項前段、第2項、第185條、第188條、銀行
    法第29條第2項、公司法第23條第2項、不動產經紀業管理條
    例第21條第3項、第26條第2項擇一請求被告負連帶賠償責任
    並為不真正連帶聲明，均無理由，應予駁回。
　㈡原告之訴既經駁回，其假執行之聲請亦失所據，應併予駁回
    。
六、本件事證已臻明確，兩造其餘攻防方法及所用證據，經斟酌
    後認均不足以影響本判決之結果，爰不逐一論列，附此敘明
    。
七、訴訟費用負擔之依據：民事訴訟法第78條。
中　　華　　民　　國　　111 　年　　3 　　月　　4 　　日
　　　　　　　　　民事第九庭  法　官　　梁夢迪
以上正本係照原本作成。
如對本判決上訴，須於判決送達後20日內向本院提出上訴狀。如
委任律師提起上訴者，應一併繳納上訴審裁判費。
中　　華　　民　　國　　111 　年　　3 　　月　　4 　　日
                              書記官　　石勝尹